12/6/2018 Rafael Cabrera - CV



Rafael Cabrera Parga

INGENIERO DE SOFTWARE Y PROGRAMADOR WEB FULLSTACK



rafa.cabrera.parga en gmail.com unodelostrece.com/cv

Perfil profesional

Programador backend con mas de 9 años de experiencia en backend y frontend. Responsable de la infraestructura y arquitectura software de yodetiendas.com y moobis.tv, últimos proyectos en los que he participado y en los que he sido socio.

En todos estos años he trabajado con muchas tecnologías, PHP, Mysql, Python, JavaScript y mas recientemente Mongo y Node para el backend y React para el frontend.

Tengo gran inquietud por aprender nuevas tecnologías y tendencias en arquitectura y desarrollo web. Asisto con frecuencia a eventos y ferias de programación en España que me permiten ampliar mis conocimientos y conocer cuáles son las últimas tendencias utilizadas a nivel mundial. Soy usuario experto y gran defensor de Linux y del software libre tanto en el escritorio como en la web y la nube.

Experiencia laboral

SEPTIEMBRE 2017 - ACTUALIDAD

Co-fundador y programador fullstack

dbentobox.com

Co-fundador de la empresa de desarrollo de aplicaciones web, mobiles y cloud y consultoría informática.

12/6/2018 Rafael Cabrera - CV

Ingeniero fullstack web y mobile desarrollando aplicaciones con las siguientes tecnologías:

- Backend con Python con frameworks como Django, Flask, y CMS como DjangoCMS.
- Backend con PHP con Synfony, Laravel y algunos CMS como Joomla o Wordpress
- Bases de datos relacionales como PostgreSQL y MariaDB y no relacionales como MongoDB y Elastic Search
- Frontend con Angular, React y JQuery
- Mobile apps con React Native, webapps con Ionic y Cordova

MAYO 2016 - FERRERO 2017

CTO y programador backend

Moobis.tv

Moobis es una aplicación móvil para grabar vídeos en eventos multitudinarios que aporta una experiencia social agregando los vídeos de todos los asistentes a dichos eventos. Permite la sincronización de todas los videos de los usuarios y la visualización en un innovador reproductor múltiple.

Socio fundador, CTO y desarrollador backend en SailsJS (framework MVC para Node) y MongoDB. Wowza Streaming Engine como servidor para los videos. El equipo desarrolló apps híbridas (parte nativa y parte web con Ionic/Angular) para Android (https://play.google.com/store/apps/details?id=com.moobis) y iOS (no finalizada).

- Node (MVC framework SailsJS) y Mongo
- Arquitectura API / Clients para web
- Streaming engine Wowza
- Entorno de desarrolllo sobre Docker

IULIO 2011 - ABRIL 2017

Ingeniero de software y programador fullstack

yodetiendas.com

Yodetiendas.com es un marketplace generalista español nacido en 2010 como primer sitio ecommerce de esas características en España. Socio no fundador, he llevado a cabo todas las labores de diseño de arquitectura, análisis y programación de la aplicación web, coordinando un equipo técnico de 4 personas.

Plataforma desarrollada en PHP y MySQL utilizando JQuery para el frontend. Conectada a multitud de APIs externas, como Google Shopping, Mailchimp y muchas otras. Desarrollada sin frameworks utilizando librerías de propósito específico para algunas tareas e integrando múltiples tecnologías cómo Solr para el motor de búsqueda o Amazon MWS AMTU para la integración con Amazon.

- PHP5 (desarrollo propio, sin frameworks), Mysql, JQuery
- Desarrollo de APIs con PHP e integración con APIs de terceros
- Motor de búsqueda SOLR

• Entorno de desarrolllo sobre Vagrant

ENERO 2010 - JULIO 2011

Programador web

Prisa Digital

Programador PHP en el equipo de elpais.com (durante 3 meses) y posteriormente elviajero.com.

• PHP4 con framework propio

JULIO 2009 - JUNIO 2011

Programador web

Freelance

Como programador web freelance desarrollé varios sitios web utilizando Magento, Joomla y Wordpress.

Páginas (activas) desarrolladas durante esta etapa:

www.finsol.es (desarrollada como voluntario para esta ONG)

www.streetwatches.es

Páginas no activas: tiendas online, webs corporativas y blogs.

JULIO 2008 - JULIO 2009

Programador web junior

i3one Business Solutions

Proyectos en los que participé: www.muyinteresante.es www.marie-claire.es www.inspectoresdehacienda.org 12/6/2018 Rafael Cabrera - CV

Arquitectura Software	PHP	HTML5
MySQL	Subversion	Javascript
Linux	Apache	Git
REST API	CSS	NodeJS
MongoDB	Python	Solr
React	Docker	Nginx

Educación

Universidad Nacional de Educación a Distancia - U.N.E.D.

Experto Profesional en Desarrollo de Aplicaciones Móviles

2010 - 2011

Universidad Pontificia de Salamanca en Madrid

Máster en Ingeniería Multimedia

2007 - 2008

Universidad de Las Palmas de Gran Canaria

Beca Séneca, estancia de 1 año en la ULPGC

2004 - 2005

Universidad	Pontificia	de Salamanca	en Madrid
UllivelSluau	i Onuncia	uc Jaiamanca	CII IVIAUIIU

Ingeniería superior informática

2000 - 2007

Bachillerato superior de ciencias

Ramiro de Maeztu

Idiomas

Inglés

Competencia profesional completa. Nivel C1

Polaco

Competencia básica profesional. Nivel B1

Aleman

Competencia básica. Nivel A1

RAFAEL CABRERA PARGA

